臺灣高雄地方法院刑事判決　　　　　　　100年度易字第776號
公　訴　人　臺灣高雄地方法院檢察署檢察官
被　　　告　張誠鈞
上列被告因竊盜案件，經檢察官提起公訴（100 年度偵字第5546
號），本院判決如下：
    主  文
張誠鈞犯毀越安全設備竊盜罪，累犯，處有期徒刑壹年貳月，並
於刑之執行前，令入勞動處所強制工作年。
    事  實
一、張誠鈞於民國53年6 月10日生，行為時已滿46歲，為18歲以
    上之人。其自76年間至99年間，除入監執行之期間外，先後
    犯有如附表所示至少32次以上之竊盜犯行，復已三度經認定
    有竊盜犯罪之習慣，而於刑之執行前令入勞動場所強制工作
    （如附表編號3 、7 、13所示）。又其中如附表編號3 所示
    竊盜案件，經臺灣高等法院高雄分院以94年度上易字第413
    號判處有期徒刑2 年6 月，刑前強制工作3 年確定，甫於99
    年7 月31日有期徒刑執行完畢出監（詳如附表所載）。
二、詎張誠鈞仍有竊盜犯罪習慣，於前案甫於99年7 月31日執行
    完畢出監後，即於99年8 月5 日、99年9 月6 日再犯竊盜罪
    （業經本院另案判決確定，詳附表編號1 所示）。復另意圖
    為自己不法之所有，基於毀越安全設備竊盜之犯意，於99年
    9 月9 日上午11時前某時（起訴書誤載下午2 時許），前往
    俞憲明位在高雄市○○區○○路148 之14號住處（先前兼營
    羊肉爐餐廳），乘屋內無人之機會，翻越屋外菱形鐵絲網之
    圍籬（高約5 臺尺），從該房屋冷氣孔（未裝設冷氣而暫以
    木框紗網封住）向內推落木框紗網（未至毀損），踰越上述
    具有安全設備性質之鐵絲網圍籬及木框紗網，從冷氣孔鑽入
    屋內（侵入住宅部分未據告訴），因無法開啟臥房門鎖，復
    徒手擊破房門旁之玻璃窗（毀損部分未據告訴），毀越具有
    安全設備性質之玻璃窗後，從破窗進入臥房，竊取俞憲明所
    有之中古手錶5 只（每只價值約新臺幣〈下同〉3 千元）、
    名牌打火機3 個（每個價值約1 萬元）、Ｋ金項鍊1 條（價
    值約3 、4 萬元）、Ｋ金戒指2 枚（價值不詳），得手後攜
    回其位在高雄市楠梓區楠陽陸橋下臨時居所，而供己使用。
    嗣因俞憲明報警處理，經警在俞憲明臥房內之書桌及地面上
    ，採得張誠鈞於擊碎玻璃並攀爬破窗時，不慎將手割傷而留
    下之血跡，經比對去氧核酸(DNA) 資料庫之結果，與張誠鈞
    之DNA-STR 型別相符，而循線查獲。俞憲明則先於員警查獲
    前某日，在張誠鈞上述臨時居所附近，發現張誠鈞身上配戴
    其失竊之項鍊及戒指，而向張誠鈞索回全部失竊物品。
三、案經高雄市政府警察局楠梓分局報請臺灣高雄地方法院檢察
    署檢察官偵查起訴。
    理  由   
一、本判決所引用據以認定事實之各項證據，均已於準備程序中
    ，逐項告知有關證據能力可能之爭點，並詢問對於證據能力
    之意見，使當事人知悉各該證據之性質，而當事人均未爭執
    其證據能力（見本院100 年度審易字第1406號卷〈下稱審易
    卷〉第31頁），且於調查證據時，已知悉各該證據之內容，
    均未於言詞辯論終結前，對其證據能力聲明異議。本院審酌
    各該證據作成之客觀環境及條件，並無違法或不當取證之情
    形，作為證據使用皆屬適當，依刑事訴訟法第159 條之5 之
    規定，均有證據能力，合先敘明。
二、被告張誠鈞於警詢、偵查及本院審理中，已坦承於上述時間
    前往被害人住處，乘屋內無人之機會，自外向內推落冷氣孔
    之木框紗網，從冷氣孔鑽入屋內，再徒手擊破臥房之玻璃窗
    ，由破窗進入房內，因而將手割傷，而在現場遺留血跡等語
    （見高雄市政府警察局楠梓分局高市警楠分偵字第100000號
    卷〈下稱警卷〉第2 頁、臺灣高雄地方法院檢察署100 年度
    偵字第5546號卷〈下稱偵卷〉第24頁、本院審易第29頁），
    並於本院審理中供承該次共竊走被害人之項鍊、戒指、手錶
    5 只、打火機3 個等語（見本院100 年度易字第776 號卷〈
    下稱易字卷〉第129 頁）。核與證人即被害人俞憲明於本院
    審理中證稱：「我於99年9 月9 日上午11時許，發現我先前
    兼營火鍋店之住處遭竊，當天就報警處理」、「竊賊是翻越
    外面的菱形鐵絲網圍籬，高約5 臺尺，再將我封住冷氣孔的
    木框鐵絲網踹下，從冷氣孔進入屋內。木框鐵絲網沒有損壞
    ，只要再安裝上去就可以了」、「屋內臥房的門裝了三段式
    安全鎖，竊賊打不開，房門旁有塊玻璃窗，竊賊把玻璃敲破
    ，從破口進入我的臥房。竊賊有被破掉的玻璃割傷，現場有
    留下血跡，警察說會叫鑑定人員做鑑定」、「竊賊在我房內
    翻箱倒櫃，竊走我以前買的一些舊手錶、打火機3 個、Ｋ金
    項鍊1 條、Ｋ金戒指2 枚等物品」、「那條項鍊大概價值3
    、4 萬元」、「戒指是朋友送我的，我不知道價值多少錢」
    、「我沒有記放在臥房的舊手錶有幾只，我於警詢中說6 只
    ，差不多是這個數字」、「隔2 、3 天後，我騎車經過楠陽
    陸橋附近，遇到張誠鈞，因為他無家可歸，都住在楠陽陸橋
    下。當時他將我失竊項鍊及戒指戴在身上，被我認出來」、
    「張誠鈞之前就曾在我那邊偷過東西，這次我原本就懷疑是
    他偷的，又看到他戴著我失竊的項鍊及戒指，就過去對他說
    東西是我的，叫他還給我。但張誠鈞否認並要離開，我不讓
    他離開並和他拉扯」、「我對張誠鈞說如果不將東西還給我
    ，我馬上打電話叫警察來，他叫我不要報警，就會把東西還
    我。我沒跟他說遭竊當天已經報警，而假裝答應他不會報警
    ，他才去一處樹林內，拿出藏放的一個水桶，他將東西都放
    在裡面，我就把屬於我的東西拿出來，張誠鈞也在旁邊看，
    我對他說『我只要拿回屬於我的東西，若有拿到你的東西，
    你要跟我說，你的東西也是向別人偷的，我不要拿』」、「
    我共拿回手錶、打火機、Ｋ金項鍊及戒指，其中打火機3 個
    、Ｋ金項鍊1 條、戒指2 枚、手錶不止6 只，另外還有1 批
    舊版壹元硬幣，都是我之前被偷的東西」，「當時我沒有找
    警察來做見證，因為我看張誠鈞孤身一人，我可憐他，給他
    一個機會，只要把我的東西拿回來叫好了」（見本院易字卷
    第104 、106 、109-110 、112-113 、118-119 、121-123
    頁），證人俞憲明並當庭提出前述向被告索回之手錶、打火
    機、舊版壹元硬幣，經本院拍照附卷，原物當庭發還（見本
    院易字卷第134-136 頁）。又員警在上述竊案現場所採得之
    血跡，送鑑比對結果，與內政部警政署刑事警察局去氧核酸
    資料庫內檔存張誠鈞之DNA-STR 型別相符，有DNA 型別比對
    報告書、竊案現場勘察報告、現場圖、現場照片、勘察採證
    同意書、證物採驗紀錄表在卷為憑（見警卷第11-27 頁）。
    另證人俞憲明於偵查中已陳明上述失竊打火機每個價值約1
    萬元（偵卷第35頁），至於失竊舊錶之價值，證人於警詢中
    陳稱每只約3 千元、於偵查中則稱每只約5 、6 千元，前後
    證述並非一致，依「罪疑唯有利於行為人之認定」之原則，
    應認定上述舊錶價值每只約3 千元。而被告此部分之自白，
    既有上述卷證可資佐證，足認確與事實相符，自堪採為論科
    之依據。本件事證明確，被告上述犯行堪予認定，應予依法
    論科。
三、按「行為後法律有變更者，適用行為時之法律。但行為後之
    法律有利於行為人者，適用最有利於行為人之法律」，刑法
    第2 條第1 項定有明文。查被告張誠鈞行為後，刑法第321
    條已於100 年1 月26日修正施行，該條第1 項關於法定本刑
    部分，由「處6 月以上、5 年以下有期徒刑」，修正為「處
    6 月以上、5 年以下有期徒刑，得併科新臺幣10萬元以下罰
    金」，即增訂「得併科罰金」之規定，比較新舊法之結果，
    以修正前即被告行為時之法律，較有利於被告，自應適用修
    正前刑法第321 條第1 項之規定。又該條第1 項第1 款「於
    夜間侵入住宅或有人居住之建築物、船鑑或隱匿其內而犯之
    者」之規定，雖修正為「侵入住宅或有人居住之建築物、船
    艦或隱匿其內而犯之者」，亦即不論於「日間」或「夜間」
    侵入住宅或有人居住之建築物、船艦或隱匿其內而犯竊盜罪
    者，均構成該款之加重條件。然本件被告行為時間係在99年
    9 月9 日上午，非屬「夜間」侵入住宅竊盜，依行為時刑法
    第321 條第1 項第1 款之規定，並不構成該款之加重條件，
    此部分自毋庸為新舊法比較。
四、次按刑法第321 條第1 項第2 款所謂「安全設備」，係指依
    社會通常觀念，足認為防盜之設備而言（最高法院55年臺上
    字第547 號判例意旨參照）。被告張誠鈞係翻越被害人上址
    屋外以菱形鐵絲網架設之圍籬（高約5 臺尺，僅屬圍籬而非
    牆垣），從房屋預設冷氣孔（未裝冷氣而暫以木框紗網封住
    ）向內推落該木框紗網（未至毀損），從冷氣孔鑽入屋內，
    因無法開啟臥房門鎖，而徒手擊破房門旁之玻璃窗，從破窗
    進入房內行竊等情，均如前述。依社會通常觀念，上述菱形
    鐵絲網圍籬、冷氣孔木框紗網、臥房外之玻璃窗等，顯均具
    有防閑作用，皆屬安全設備。被告「毀損」玻璃窗及「踰越
    」鐵絲網圍籬、木框紗網、玻璃窗入屋行竊，已屬「毀越」
    安全設備。核被告所為，係犯修正前刑法第321 條第1 項第
    2 款之毀越安全設備竊盜罪。起訴書誤載被告犯該罪「2 次
    」（見起訴書「證據並所犯法條」欄第2 段第1 至2 行），
    ，業經檢察官當庭更正為「1 次」（見本院審易卷第28頁）
    ；起訴書「犯罪事實」欄雖未記載被告竊取「Ｋ金項鍊1 條
    、Ｋ金戒指2 枚」，惟此屬單純一罪犯罪事實之一部擴張，
    依審判不可分原則，本院自得予以審判。又被告前因如附表
    編號3 所示之竊盜案件，經臺灣高等法院高雄分院以94年度
    上易字第413 號判處有期徒刑2 年6 月，並於刑之執行前令
    入勞動處所強制工作3 年確定，甫於99年7 月31日有期徒刑
    執行完畢出監，有臺灣高等法院被告前案紀錄表在卷可查（
    見本院易字卷第150 頁）。其於受徒刑之執行完畢後，5 年
    以內故意再犯本件有期徒刑以上之罪，為累犯，應依刑法第
    47條第1 項之規定加重其刑。
五、審酌被告前有如附表所示30餘次之竊盜犯行，有上開前案紀
    錄表及各確定判決在卷可考（見本院易字卷第52-94 、137-
    158 頁），素行甚劣，多次入監執行甚至令入勞動場所強制
    工作後，仍不知悔改，甫經前案執行完畢出監後，隨即再犯
    本件毀越安全設備竊盜罪，所竊財物價值在7 萬5 千元以上
    ，造成被害人財產損失，嚴重破壞社會治安，自應予重懲；
    衡以被告年近五十，教育程度國小畢業，復因前科累累，致
    難以謀職，居無定所，業據其陳明在卷，並有受詢問人基本
    資料表在卷可參（見警卷第1 頁、本院易字卷第131 頁），
    及其犯罪動機、手段、情節、生活狀況、犯罪後態度等一切
    情狀，認檢察官具體求處有期徒刑1 年2 月（見本院易字卷
    第131 頁），應屬適當，爰量處如主文所示之刑。
六、按「18歲以上之竊盜犯、贓物犯，有犯罪之習慣者，得於刑
    之執行前，令入勞動場所強制工作」、「應執行之刑未達1
    年以上者，不適用本條例」，竊盜犯贓物犯保安處分條例第
    2 條第4 項、第3 條第1 項定有明文。又上開條例乃刑法第
    90條關於強制工作保安處分之特別規定，自應優先於刑法之
    規定而為適用。次按刑法上規定之犯罪習慣，係指犯罪已成
    日常之慣性行為，而竊盜犯有無犯罪習慣，固為事實審法院
    之職權，但行為人之犯罪成為習慣，在客觀上有於較長之一
    段時間內反覆為多次犯罪行為之情狀，是以犯罪次數多寡及
    犯罪時間長短，應為認定有無犯罪習慣之重要因素（最高法
    院79年度臺上字第4255號、73年度臺上字第981 號判決意旨
    參照）。又刑法採刑罰與保安處分雙軌制，係在維持行為責
    任之刑罰原則下，為協助行為人再社會化之功能，以及改善
    行為人潛在之危險性格，期能達成根治犯罪原因、預防犯罪
    之特別目的。然因保安處分之措施亦含社會隔離、拘束身體
    自由之性質，其限制人民之權利，實與刑罰相同，本諸法治
    國家保障人權之原理及刑法之保護作用，保安處分之宣告，
    亦須本諸比例原則，使與行為人所為行為之嚴重性、行為人
    所表現之危險性，及對於行為人未來行為之期待性相當。而
    保安處分中之強制工作，旨在對於嚴重職業性犯罪及欠缺正
    確工作觀念或無正當工作因而犯罪者，強制其從事勞動，學
    習一技之長及正確之謀生觀念，使其日後重返社會，能適應
    社會生活，期以達成刑法教化、矯治之目的（司法院大法官
    會議釋字第471 號解釋暨理由書、釋字第528 號解釋、最高
    法院91年度臺上字第4625號判決意旨參照）。本院審酌被告
    於行為時已滿46歲，非屬未滿18歲之人，前已有如附表所示
    30餘次之竊盜犯行，有上述前案紀錄表及各該確定判決在卷
    可查。且觀其各次執行完畢出監與再犯竊盜罪之時間，均於
    執行完畢後旋即再犯，且依卷內現存之判決書內容，多係以
    侵入住宅即俗稱「闖空門」之方式行竊。其自76年間迄今，
    扣除在監執行強制工作或有期徒刑之期間外，每次執行完畢
    出監後，均隨即再犯竊盜罪，且前於如附表編號3 、7 、13
    所示之竊盜案件中，已三度經法院認定有竊盜犯罪習慣，於
    判決時併諭知於刑之執行前令入勞動場所強制工作3 年，仍
    於執行完畢後，再犯其後各次竊盜犯行。尤有甚者，其最近
    一次因竊盜等罪經判處有期徒刑併強制工作，甫於99年8 月
    1 日出監後，相隔不過4 日，隨即於同年8 月5 日再犯另案
    竊盜，自8 月6 日經羈押至9 月2 日釋放，隨即於9 月6 日
    再犯另案竊盜、9 月9 日犯本案竊盜、9 月24日犯另案竊盜
    ，同日再度羈押至100 年2 月1 日送監執行迄今，有上述前
    案紀錄表及如附表編號1 、2 所示確定判決在卷可參，亦即
    自最近一次執行完畢出監，扣除因案羈押期間，僅短短不到
    1 月時間，即接連再犯4 次竊盜犯行，顯見其欠缺正確工作
    觀念，復無正常工作，確有竊盜犯罪之習慣，對社會治安及
    民眾財產均有重大危害，實有矯治其竊盜惡習及不勞而獲之
    性格，使其學習一技之長，並培育正確之謀生觀念，期能於
    將來刑滿重返社會時，不再重蹈覆轍，並獲新生之必要。檢
    察官建議併予宣告刑前強制工作（見本院易字卷第131 頁）
    核屬必要，爰依竊盜犯贓物犯保安處分條例第3 條第1 項、
    第5 條第1 項之規定，併諭知被告於刑之執行前，令入勞動
    處所強制工作3 年。
七、公訴意旨雖認被告本次竊取之物，尚包括被害人俞憲明所有
    之另1 只手錶、白鐵茶壺1 只、存放鐵盒內之舊版壹元硬幣
    約半盒、三信商業銀行存摺、高雄市楠梓區農會存摺、第一
    商業銀行存摺各1 本等情。然訊據被告堅詞否認有於99年9
    月9 日在被害人上址住處竊得上述物品，並辯稱：被害人俞
    憲明於案發後向被告取回之該只手錶，係先前任職大眾日報
    社南區經銷處之周姓經理所有；舊版壹元硬幣1 批則係被告
    另在楠梓地區不詳地址之空屋內所拾得，均非在被害人俞憲
    明上址住處所竊，亦從未在該處竊得任何白鐵茶壺或存摺等
    語，並聲請傳訊周姓經理到庭作證。經本院查詢大眾日報社
    登記資料，該報社早於75年間即已解散，難查悉該周姓經理
    之姓名、地址，且被告迄本案辯論終結前，仍無法提供上述
    資料，致本院無從傳喚。而證人俞憲明於警詢、偵查或審理
    時雖曾指稱本次尚有失竊上述物品，惟於本院審理中亦證稱
    ：「白鐵茶壺並非於99年9 月9 日失竊」、「我沒有記手錶
    共有幾只，我只知道都放在該處失竊」、「我在警詢時說失
    竊手錶6 只，是指差不多這個數字」、「舊銅板是舊版壹元
    硬幣，金額差不多1 、2 百元而已」、「我不確定那些舊銅
    板是否在本次遭竊的」、「我也沒有從被告那裡找回存摺，
    所以我無法確定是否為被告偷竊的」等語（見本院易字卷第
    106 、107 、120 、125 頁）。參以被告於本院審理中，就
    起訴書原未記載之「Ｋ金項鍊、Ｋ金戒指」等價值較屬貴重
    之物，尚且主動供承係其所竊，衡情應無就上述舊錶、舊幣
    、存摺等價值較低之物，反而狡飾否認之理。公訴意旨復未
    提出其他積極證據以證明被告尚有竊取白鐵茶壺1 只、舊錶
    1 只、舊幣1 批、存摺3 本等物，即難認被告有此部分犯行
    。此部分固屬犯罪不能證明，惟與起訴書所載其他遭竊物品
    即舊錶5 只、打火機3 個之部分，因屬同一竊盜行為之單純
    一罪關係，為犯罪事實之一部減縮，爰不另為無罪之諭知。
    至於被告交由被害人俞憲明取回之上述另只舊錶及舊幣1 批
    部分，被告是否另涉其他罪嫌，因與本案並無實質上一罪或
    裁判上一罪關係，依不告不理之原則，並非本院所得審究，
    附此敘明。
據上論斷，應依刑事訴訟法第284 條之1 、第299 條第1 項前段
，刑法第2 條第1 項前段，修正前刑法第321 條第1 項第2 款，
刑法第47條第1 項，竊盜犯贓物犯保安處分條例第3 條第1 項、
第4 條、第5 條第1 項前段，判決如主文。
本案經檢察官鄭珮琪到庭執行職務。
中    華    民    國   100    年    7     月    7     日
                  刑事第十六庭  法  官  林柏壽
以上正本係照原本作成。
如不服本判決應於收受判決後10日內向本院提出上訴書狀，並應
敘述具體理由。其未敘述上訴理由者，應於上訴期間屆滿後20日
內向本院補提理由書（均須按他造當事人之人數附繕本）「切勿
逕送上級法院」。
中    華    民    國   100    年    7     月    7     日
                                書記官  洪嘉慧 
附錄本案論罪科刑法條：
修正前刑法第321 條第1 項
犯竊盜罪而有左列情形之一者，處6 月以上、5 年以下有期徒刑
：
一、於夜間侵入住宅或有人居住之建築物、船鑑或隱匿其內而犯
    之者。
二、毀越門扇、牆垣或其他安全設備而犯之者。
三、攜帶兇器而犯之者。
四、結夥三人以上而犯之者。
五、乘火災、水災或其他災害之際而犯之者。
六、在車站或埠頭而犯之者。
竊盜犯贓物犯保安處分條例第3 條第1 項
18歲以上之竊盜犯、贓物犯，有犯罪之習慣者，得於刑之執行前
，令入勞動場所強制工作。
竊盜犯贓物犯保安處分條例第5 條第1 項前段
依本條例宣告之強制工作處分，其執行以3 年為期。
附表：
┌─┬────┬──────┬────────┬────────┬─────┐
│編│        │            │                │    所處之刑    │          │
│  │犯罪時間│  竊盜方式  │  確定判決案號  │   及保安處分   │ 執行情形 │
│號│        │            │                │                │          │
├─┼────┼──────┼────────┼────────┼─────┤
│1 │99.09.06│踰越門扇竊盜│本院99年度易字第│各處有期徒刑8 月│100.02.01 │
│  ├────┼──────┤2100號          │、7 月，應執行有│入監執行中│
│  │99.09.24│踰越門扇竊盜│                │期徒刑1 年1 月。│          │
├─┼────┼──────┼────────┼────────┼─────┤
│2 │99.08.05│  普通竊盜  │本院99年度簡字第│    拘役50日    │100.02.01 │
│  │        │            │1200號          │                │入監執行中│
├─┼────┼──────┼────────┼────────┼─────┤
│3 │93.11.11│連續攜帶兇器│臺灣高等法院高雄│有期徒刑2 年6 月│(1)97.12.19│
│  │   ～   │夜間侵入住宅│分院94年度上易字│【強制工作3 年】│  強制工作│
│  │94.08.20│竊盜（8 件）│第413號         │                │  執畢    │
│  │        │            │                │                │(2)99.07.31│
│  │        │            │                │                │  徒刑執畢│
├─┼────┼──────┼────────┼────────┼─────┤
│4 │92.06.29│連續竊盜(4件│本院92年度簡上字│有期徒刑6 月    │ 93.11.08 │
│  │   ～   │) ；侵入住宅│第622號         │                │ 假釋出監 │
│  │94.07.21│部分未據告訴│                │                │          │
├─┼────┼──────┼────────┼────────┼─────┤
│5 │91.07.02│連續竊盜    │臺灣高等法院高雄│有期徒刑1 年2 月│ 94.07.25 │
│  │   ～   │（4 件）    │分院92年度上易字│併執殘刑2 月30日│   執畢   │
│  │91.08.06│            │第713號         │                │          │
├─┼────┼──────┼────────┼────────┼─────┤
│6 │91.02.04│連續竊盜    │本院91年度鳳簡字│有期徒刑4 月    │ 92.06.13 │
│  │        │            │第219號         │                │   執畢   │
├─┼────┼──────┼────────┼────────┼─────┤
│7 │87.01.05│連續竊盜    │臺灣高等法院高雄│有期徒刑1 年    │(1)90.06.09│
│  │        │（2 件）    │分院87年度上易字│【強制工作3 年】│  強制工作│
│  │        │            │第829號         │                │  執畢    │
│  │        │            │                │                │(2)91.01.04│
│  │        │            │                │                │  徒刑執畢│
├─┼────┼──────┼────────┼────────┼─────┤
│8 │86.07.30│連續竊盜    │本院86年度易字第│有期徒刑4 月    │ 86.11.29 │
│  │        │（3 件）    │5757號          │                │   執畢   │
├─┼────┼──────┼────────┼────────┼─────┤
│9 │   略   │竊盜        │本院86年度易字第│有期徒刑4 月    │ 86.07.14 │
│  │        │            │2429號          │                │   執畢   │
├─┼────┼──────┼────────┼────────┼─────┤
│10│85.09.01│竊盜        │本院85年度易字第│有期徒刑5 月    │ 86.03.01 │
│  │        │            │7460號          │                │   執畢   │
├─┼────┼──────┼────────┼────────┼─────┤
│11│84.04.05│踰越安全設備│本院84年度訴字第│有期徒刑1 年    │ 85.03.30 │
│  │        │夜間侵入住宅│1214號          │                │   執畢   │
│  │        │竊盜        │                │                │          │
├─┼────┼──────┼────────┼────────┼─────┤
│12│   略   │竊盜        │本院82年度易字第│有期徒刑10月    │ 84.03.04 │
│  │        │            │7155號          │                │   執畢   │
├─┼────┼──────┼────────┼────────┼─────┤
│13│   略   │竊盜        │本院78年度易字第│有期徒刑2 年    │ 84.03.04 │
│  │        │            │1908號          │【強制工作3 年】│   執畢   │
├─┼────┼──────┼────────┼────────┼─────┤
│14│   略   │加重竊盜    │略（起訴案號士林│有期徒刑1 年10月│    略    │
│  │        │            │地檢76偵3908號）│                │          │
├─┴────┴──────┴────────┴────────┴─────┤
│備註：(一)本附表依臺灣高等法院被告前案紀錄表整理，資料不齊部分均記載「略」。│
│      (二)就上述資料統計，被告至少已有32次竊盜犯行，3 次經宣告刑前強制工作。│
└─────────────────────────────────────┘